【裁判字號】    95,上訴,1123
【裁判日期】    950731
【裁判案由】    違反毒品危害防制條例
【裁判全文】
臺灣高等法院高雄分院刑事判決        95年度上訴字第1123號
上  訴  人
即  被  告  甲○○
                    號
上列上訴人因違反毒品危害防制條例案件，不服臺灣高雄地方法
院94年度訴字第3470號中華民國95年5月15日第一審判決（起訴
案號：臺灣高雄地方法院檢察署94年度毒偵字第6232號），提起
上訴，本院判決如下：
    主  文
上訴駁回。
    事實及理由
一、本案經本院審理結果，認第一審判決認事用法及量刑均無不
    當，應予維持，並引用第一審判決書記載之事實、證據及理
    由（如附件）。修正後刑法第2條第1項規定：「行為後法律
    有變更者，適用行為時之法律。但行為後之法律有利於行為
    人者，適用最有利於行為人之法律」。被告前經執行有期徒
    刑完畢，於五年以內再故意犯本件有期徒刑以上之罪，不論
    依修正前之刑法第47條，或修正後之刑法第47條第1項之規
    定，均構成累犯，對被告而言並無有利或不利之情形，應逕
    依修正前之刑法第47條，論以累犯，並加重其刑；又被告行
    為後，刑法第51條業於民國94 年1月7日修正公布，並於95
    年7月1日施行，修正前刑法第51 條規定：「數罪併罰，分
    別宣告其罪之刑，依左列各款定其應執行者：」其中第5款
    規定：「宣告多數有期徒刑者，於各刑中之最長期以上，各
    刑合併之刑期以下，定其刑期。但不得逾二十年。」修正後
    刑法第51條第5款規定：「宣告多數有期徒刑者，於各刑中
    之最長期以上，各刑合併之刑期以下，定其刑期。但不得逾
    三十年。」比較結果，修正後刑法並非較有利於行為人，依
    刑法第2條第1項前段之規定，仍應依修正前刑法，定其應執
    行之刑，均併此敘明。
二、被告上訴意旨略以：被告甲○○並未於原審認定之時間施用
    第一級毒品海洛因及第二級毒品甲基安非他命，且警方並未
    查獲任何毒品，僅以尿液檢驗報告無法證明被告犯罪等語。
    惟查本件送驗尿液係被告本人所排放後封瓶，業經被告供承
    在卷（見原審卷第32頁），並經高雄市立凱旋醫院及高雄醫
    學大學附設中和紀念醫院以氣相層析質譜法重複檢驗，均呈
    甲基安非他命及嗎啡陽性反應，有該等醫院檢驗報告各1 份
    可為佐證（見警卷第8頁及原審卷第40頁），原判決據以認
    定被告施用第1、2級毒品海洛因及甲基安非他命，自屬有據
    ，被告上訴意旨否認犯罪並無理由，應予駁回。
據上論斷，應依刑事訴訟法第368條、第373條，判決如主文。
本案經檢察官林應華到庭執行職務。
中    華    民    國    95    年    7     月    31    日
                  刑事第八庭    審判長法  官  李炫德
                                      法  官  簡志瑩
                                      法  官  蔡國
以上正本證明與原本無異。
施用第一級毒品部分如不服本判決應於收受本判決後10日內向本
院提出上訴書狀，其未敘述上訴理由者，並得於提起上訴後10日
內向本院補提理由書狀（均須按他造當事人之人數附繕本）「切
勿逕送上級法院」。
其餘不得上訴。
中    華    民    國    95    年    7     月    31    日
                                      書記官  翁心欣
附件：
臺灣高雄地方法院刑事判決              94年度訴字第3470號
被      告  甲○○
上列被告因毒品危害防制條例案件，經檢察官提起公訴（94年度
毒偵字第6232號），本院判決如下：
    主  文
甲○○施用第一級毒品，累犯，處有期徒刑拾月；又施用第二級
毒品，累犯，處有期徒刑陸月；應執行有期徒刑壹年貳月。
    事  實
一、甲○○前因施用第2 級毒品案件，經本院以90年度毒聲字第
    4693號裁定送觀察、勒戒後，認有繼續施用毒品之傾向，再
    經本院以90年度毒聲字第5103號裁定令入戒治處所施以強制
    戒治1 年，嗣屆滿3 月成效評定為合格，無繼續戒治之必要
    ，經本院以91年度毒聲字第479 號裁定停止戒治，所餘戒治
    期間付保護管束，而於民國91年2 月21日釋放出所，嗣於91
    年8 月28日付保護管束期滿未經撤銷，視為強制戒治期滿，
    由臺灣高雄地方法院檢察署檢察官於91年9 月5 日以91年度
    戒毒偵字第820 號為不起訴處分確定；又因施用第1 級、第
    2 級毒品案件，經本院於93年7 月30日以93年度訴字第433
    號判決處有期徒刑4 月、3 月，應執行有期徒刑6 月確定，
    甫於93年10月13日易科罰金執行完畢。詎甲○○猶未悛悔，
    於前開強制戒治執行完畢釋放後5 年內，於94年7 月4 日晚
    間11時30分許為警採尿回溯120 小時內之某時，各在不詳地
    點，以不詳方式，分別施用第1 級毒品海洛因及第2 級毒品
    甲基安非他命各1 次，嗣於94年7 月4 日晚間10時15分許，
    在高雄市左營區○○○路之公園內為警盤查，進而採尿送驗
    而查悉上情。
二、案經高雄市政府警察局左營分局移送臺灣高雄地方法院檢察
    署檢察官偵查起訴。
    理  由
一、訊據被告甲○○矢口否認有何施用海洛因及甲基安非他命之
    犯行，經查：
（一）本案為警所採尿液係被告親自排放封瓶無訛，此為被告所
      是認，而該尿液先後2 次經送以酵素免疫分析法初步篩檢
      ，再以氣相層析質譜儀法確認結果，2 次均呈嗎啡陽性及
      甲基安非他命陽性反應，分別有高雄市立凱旋醫院濫用藥
      物尿液檢驗報告（轉碼編號：00000000）及高雄醫學大學
      附設中和紀念醫院濫用藥物尿液檢驗報告（報告編號：95
      01-4）附卷可稽（該等檢驗報告係被告以外之人於審判外
      之書面陳述，檢察官及被告均無異議作為證據，本院審酌
      其作成之情況，未見有何不適當之情形，是依刑事訴訟法
      第159 條之5 規定得為證據）。按初次吸食或施打煙毒及
      麻醉藥品者，經人體代謝作用於8 小時之內，即有約80％
      之量排出，24小時之後，續有約剩餘量之90％再排出，72
      時之後仍有殘餘量排出，吸食或施打者個人體質不同，其
      排出時間亦會有所差異，尤其成癮者（抗藥性強）其於吸
      食後120 小時內所採之尿液，配合較具公信力之儀器（如
      氣相質譜儀）仍可能被檢測出等情，業經憲兵司令部80年
      3 月25日 (80) 鑑驗字第0999號函述明確。又目前常用檢
      驗尿液中是否含有毒品反應之方法，有免疫學分析法和層
      析法兩類，尿液初步檢驗係採用免疫學分析法，由於該分
      析法對結構類似之成分，亦可能產生反應，故初步檢驗呈
      陽性反應者，需採用另一種不同分析原理之檢驗方法進行
      確認，大部分地方衛生單位所採用之另一種方法為Toxi-L
      ab分析法（屬薄層層析法），經行政院衛生署認可之檢驗
      機構則採用氣相層析質譜儀（GC/MS） 分析法，以氣相層
      析質譜儀分析法進行確認者，均不致產生偽陽性反應等情
      ，亦經行政院衛生署管制藥品管理局92年6 月20日管檢字
      第0920004713號函述無訛。本案被告為警所採尿液經以氣
      相層析質譜法確認結果既呈嗎啡陽性反應（施用海洛因者
      ，經人體代謝後呈嗎啡反應）及甲基安非他命陽性反應，
      有如上述，足見被告確於該次採尿往前回溯120 小時內之
      某時，有施用海洛因及甲基安非他命之行為甚明，其空言
      否認尚不可採。
（二）再者，被告有如事實欄所列前科紀錄，此有臺灣高等法院
      被告前案紀錄表、臺灣高等法院在監在押全國紀錄表、臺
      灣高雄地方法院檢察署檢察官91年度戒毒偵字第820 號不
      起訴處分書及本院93年度訴字第433 號判決書在卷可參，
      堪認被告確於強制戒治執行完畢釋放後5 年內，再為本件
      施用毒品之犯行。綜上所述，本案事證明確，被告犯行堪
      以認定，應依法論科。
二、核被告所為，係犯毒品危害防制條例第10條第1 項、第2 項
    之施用第1 級、第2 級毒品罪。被告持有海洛因及甲基安非
    他命之低度行為為其施用之高度行為所吸收，毋庸另論。被
    告施用第1 級、第2 級毒品應犯意各別，行為互殊，應予分
    論併罰。又被告有如事實欄所列前科紀錄，業如前述，其於
    有期徒刑執行完畢後5 年內，再犯本件有期徒刑以上之罪，
    為累犯，應依刑法第47條規定加重其刑。茲審酌被告前因施
    用毒品案件，迭經觀察、勒戒與強制戒治、判刑後，猶未悛
    悔而再為本件施用毒品犯行，足見其毒癮匪淺，且本案犯後
    其猶未坦然認錯表現悔意，態度欠佳，然念及毒癮戒絕確實
    不易，又其施用毒品乃戕害自身健康而未直接危害他人，以
    及犯罪之手段、所生危害等一切情狀，量處如主文所示之刑
    ，並定其應執行之刑，以資懲儆。
據上論斷，應依刑事訴訟法第299 條第1 項前段，毒品危害防制
條例第10條第1 項、第2 項，刑法第11條前段、第47條、第51條
第5 款，判決如主文。
本案經檢察官黃碧玉到庭執行職務。
中    華    民    國    95    年     5    月    15    日
            鳳山刑事第2 庭審判長法  官 邱明弘
                                法  官 李嘉益
                                法  官 譚德周
以上正本證明與原本無異。
如不服本判決，應於收受送達後10日內向本院提出上訴書狀。
中    華    民    國    95    年    5     月    15    日
                                書記官 廖美玲
附錄法條：毒品危害防制條例第10條第1 項、第2項
毒品危害防制條例第10條
施用第一級毒品者，處 6 月以上 5 年以下有期徒刑。
施用第二級毒品者，處 3 年以下有期徒刑。


司法院資訊處製作；財團法人民間司法改革基金會備份。
